【裁判字號】    99,聲,110
【裁判日期】    990430
【裁判案由】    通知受擔保利益人行使權利
【裁判全文】
臺灣新竹地方法院民事裁定               99年度聲字第110號
聲  請  人  聯邦商業銀行股份有限公司
法定代理人  乙○○
代  理  人  丙○○
相  對  人  甲○○
上列當事人間因假扣押供擔保強制執行事件，聲請人聲請通知相
對人限期行使權利，本院裁定如下：
    主  文
相對人應於本裁定送達後二十一日內，就其因本院民國九十五年
度執全字第四四五號假扣押執行所受之損害，向聲請人行使權利
，並向本院提出為行使權利之證明。
聲請費用由相對人負擔。
    理  由
一、按訴訟終結後，法院得依供擔保人之聲請，通知受擔保利益
    人於一定期間內行使權利並向法院為行使權利之證明，民事
    訴訟法第104條第1項第3款後段定有明文。另所謂「訴訟終
    結」，固應從廣義解釋，包括撤銷假扣押或假處分裁定及執
    行程序終結在內。
二、聲請意旨略以：緣聲請人與相對人間給付借款事件，聲請人
    前遵本院95年度裁全字第710號民事裁定，為擔保假扣押之
    實施，曾提供中央政府建設公債甲類第二期（94）登錄債券
    ，面額新臺幣（下同）10萬元之擔保金，並以本院95年度存
    字第659號提存事件提存後，聲請本院以95年度執全字第445
    號假扣押執行在案。嗣經聲請人聲請變換提存物，並遵本院
    98 年度聲字第593號變換提存物裁定，提供中央政府建設公
    債96年甲類第一期債票，面額10萬元之擔保金，並以本院98
    年度存字第1200號提存事件提存在案。茲因本件假扣押標的
    於本院98年度司執字第24355號清償借款事件中拍定，並分
    配完畢，是聲請人上開假扣押事件所查封相對人之所有財產
    已全部執行完畢，訴訟業已終結。現為聲請返還上開擔保金
    ，爰依民事訴訟法第104條第1項第3款後段之規定，請求命
    相對人於一定期間行使權利，並向法院為行使權利之證明等
    語，並提出本院95年度裁全字第710號假扣押裁定、95年度
    存字第659號提存書、民事執行處函、民事執行處強制執行
    金額計算書分配表等文件影本為證。
三、經查，聲請人主張上情，業據本院依職權調取本院95年度裁
    全字第710號假扣押事件、95年度執全字第445號假扣押事件
    、95年度存字第659號擔保提存事件、98年度聲字第593號變
    換提存物事件、98年度存字第1200號擔保提存事件、98年度
    司執字第24355號清償借款執行事件等卷宗核閱無訛，從而
    ，聲請人聲請通知相對人限期行使權利，核與首揭規定相符
    ，自應予准許。
四、依民事訴訟法第95條、第78條，裁定如主文。
中    華    民    國    99    年    4     月    30    日
                  民事第二庭    法  官  梁智賢
以上正本係照原本作成。
如對本裁定抗告，須於裁定送達後10日內向本院提出抗告狀。
中    華    民    國    99    年    4     月    30    日
                                書記官  黃詩傑

司法院資訊處製作；財團法人民間司法改革基金會備份。
